臺灣高等法院民事裁定
110年度重再字第14號
再審原告  蔡政楒  
再審被告  林淑珠  

上列當事人間請求返還贈與物事件，再審原告對於中華民國109
年1月7日本院108年度重上字第592號第二審確定判決，提起再審
之訴，本院裁定如下：
    主  文
再審之訴駁回。
再審訴訟費用由再審原告負擔。
    理  由
一、按再審之訴，應於30日之不變期間內提起。前項期間，自判
    決確定時起算，判決於送達前確定者，自送達時起算；其再
    審之理由發生或知悉在後者，均自知悉時起算。但自判決確
    定後已逾5年者，不得提起，民事訴訟法第500條第1、2項分
    別定有明文。又再審之訴，應以訴狀表明再審理由及關於再
    審理由並遵守不變期間之證據，同法第501條第1項第4款亦
    有明定。提起再審之訴，如主張其再審理由知悉在後者，應
    就所主張之事實負舉證之責任，其未依民事訴訟法第501條
    第1項第4款後段規定，記載遵守不變期間之證據者，不屬同
    法第121條第1項規定，書狀不合程式或有其他欠缺之情形，
    審判長毋庸裁定定期命其補正，即得以其訴為不合法，逕以
    裁定駁回之（最高法院60年台抗字第538號判決先例、81年
    度台抗字第178號裁定意旨、63年度第3次民庭庭推總會議決
    議㈠可資參照）。再審之訴不合法者，法院應以裁定駁回之
    ，同法第502條第1項亦有明文。
二、經查，再審原告與再審被告間請求返還贈與物事件，經臺灣
    士林地方法院以108年度重訴字第44號判決再審原告敗訴，
    其提起上訴，本院於109年1月7日以108年度重上字第592號
    判決上訴駁回，其復提起上訴，經最高法院於109年4月29日
    以109年度台上字第1098號認其上訴不合法而為上訴駁回之
    裁定確定，有上開裁定、判決及108年度重上字第592號事件
    本院書記官辦案進行簿在卷可稽，堪認系爭事件已於109年4
    月29日裁判確定。再審原告係於110年3月16日具狀提起本件
    再審之訴，亦有其書狀上本院收文章存卷可參。再審原告於
    書狀中表示：伊於2020年5月15日回臺中市梧棲老家，過年
    前整理回家的物件，意外出現她（再審被告）的印章，請教
    第一銀行確認此印章為正確，並請原確定判決承審眾位法官
    處理此案件等語，惟未於上開書狀內表明其再審理由係發生
    或知悉在後並遵守不變期間之證據。再審原告遲於110年3月
    16日提起本件再審之訴，顯已逾民事訴訟法第500條所定30
    日再審不變期間。揆諸首揭說明，本件再審之訴為不合法，
    本院毋庸命再審原告補正關於遵守再審不變期間之證據，應
    逕予裁定駁回。
三、據上論結，本件再審之訴為不合法，爰裁定如主文。
中　　華　　民　　國　　110 　年　　3 　　月　　31　　日
                    民事第十九庭  
                        審判長法  官  魏麗娟
                              法  官  潘進柳
                              法  官  張婷妮
正本係照原本作成。
如不服本裁定，應於收受送達後10日內向本院提出抗告狀，並應
繳納抗告費新臺幣１千元。
中　　華　　民　　國　　110 　年　　3 　　月　　31　　日

　　　　　　　　　　　　　    書記官  張英彥